【裁判字號】    97,消債更,1024
【裁判日期】    990309
【裁判案由】    更生事件
【裁判全文】
臺灣臺北地方法院民事裁定          97年度消債更字第1024號
聲  請  人
即債務  人  甲○○
代  理  人  黃正琪律師
上列當事人因消費者債務清理事件聲請更生，本院裁定如下：
    主  文
聲請人甲○○自中華民國九十九年三月九日下午四時起開始更生
程序。
命司法事務官進行本件更生程序。
    理  由
一、按債務人與金融機構協商成立者，不得聲請更生或清算。但
    因不可歸責於己之事由，致履行顯有重大困難者，不在此限
    。本條例施行前，債務人依金融主管機關協調成立之中華民
    國銀行公會會員，辦理消費金融案件無擔保債務協商機制與
    金融機構成立之協商，準用前項之規定。消費者債務清理條
    例第151條第5項、第6項分別定有明文。次按法院開始更生
    程序之裁定，應載明其年、月、日、時，並即時發生效力。
    又按法院裁定開始更生或清算程序後，得命司法事務官進行
    更生或清算程序，必要時得選任律師、會計師或其他適當之
    自然人或法人一人為監督人或管理人。消費者債務清理條例
    第45條第1項、第16條第1項分別定有明文。
二、聲請意旨略以：聲請人前經依金融主管機關協調成立之中華
    民國銀行公會會員辦理消費金融案件無擔保債務協商機制與
    金融機構達成分期還款協議，自民國95年10月起，每月還款
    新臺幣（下同）42,941元，繳納至97年5月共20期，計858,8
    20元。惟聲請人於95年債務協商時，每月薪資扣除勞健保費
    後共34,000元，勉強同意協商條件係因先生之薪水負擔家計
    加上母親支助協商金額之償還，惟96年5月聲請人先生因糖
    尿病引起視網膜病變，視力急速退化，遭公司以名為優惠專
    案退休，實則被迫退職，嗣聲請人母親又於97年5月因猛爆
    型肝癌突然過世，致家庭之經濟重擔由聲請人一人承擔，雖
    曾與債權銀行達成協議，惟有不可歸責於己之事由，致無法
    履行原約定，爰聲請更生等語。
三、經查，聲請人所主張之上開事實，業據提出債務協商清償協
    議書、債權人清冊、財產及收入狀況說明書、無擔保債務還
    款計畫、存摺影本、薪資單、戶籍謄本、財政部臺北市國稅
    局95、96、97年度綜合所得稅各類所得資料清單、財產歸屬
    資料清單、95、96年度綜合所得稅納稅證明書、勞工保險被
    保險人投保資料表、繳款單、收據、繳費證明書、房屋租賃
    契約書、退休證明書、中華民國身心障礙手冊、診斷證明書
    、遺產稅免稅證明書、新台幣存摺類存款存款憑條副本聯等
    件為證，堪信為真實。則聲請人每月所得扣除每月最低生活
    費，已低於前所協議之每月還款金額，而聲請人之先生、母
    親復無法再行支助聲請人，是聲請人所稱其有不可歸責於己
    之事由，致履行顯有重大困難之情事，尚屬可信。此外，復
    查無債務人有消費者債務清理條例第6條第3項、第8條或第4
    6條各款所定駁回更生聲請之事由存在，則聲請人聲請更生
    ，應屬有據，爰裁定如主文第1項所示，並依上開規定裁定
    命司法事務官進行本件更生程序。
四、依首揭法條，裁定如主文。
中    華    民    國    99    年    3    月     9     日
              民事第二十二庭法      官  鄭佾瑩
上為正本係照原本作成。
本裁定不得抗告。
本裁定已於中華民國99年3月9日下午4時公告。
中    華    民    國    99    年    3     月    9     日
                            書  記  官  黃文芳

司法院資訊處製作；財團法人民間司法改革基金會備份。
